ἀγγέλλω:
    P: ἀγγελλ
    I: ἠγγελλ
    F: ἀγγελ#
    A: ἠγγειλ/ἠγγελλ
    AN: ἀγγειλ
    AP: ἠγγελη!
    APN: ἀγγελη!
    XM: ἠγγελ
ἐπαγγέλλομαι:
    inherit: ἀγγέλλω
    prefix: ἐπί
προεπαγγέλλομαι:
    inherit: ἀγγέλλω
    prefix: πρό+ἐπί
ἀναγγέλλω:
    inherit: ἀγγέλλω
    prefix: ἀνά
ἀπαγγέλλω:
    inherit: ἀγγέλλω
    prefix: ἀπό
διαγγέλλω:
    inherit: ἀγγέλλω
    prefix: διά
ἐξαγγέλλω:
    inherit: ἀγγέλλω
    prefix: ἐκ
καταγγέλλω:
    inherit: ἀγγέλλω
    prefix: κατά
παραγγέλλω:
    inherit: ἀγγέλλω
    prefix: παρά
προκαταγγέλλω:
    inherit: ἀγγέλλω
    prefix: πρό+κατά

ἄγε:
    P: ἀγ

κατάγνυμι:  # κατά+ἄγνυμι
    F: κατεαξ
    A: κατεαξ
    APN: κατεαγη!

ἄγω:
    P: ἀγ
    I: $ἠγ
    F: ἀξ
    FP: ἀχθησ
    A: ἠγαγ
    AN: ἀγαγ/ᾰ̓ξ
    AP: ἠχθη!
    APN: ἀχθη!
ἀνάγω:
    inherit: ἄγω
    prefix: ἀνά
ἀπάγω:
    inherit: ἄγω
    prefix: ἀπό
διάγω:
    inherit: ἄγω
    prefix: διά
εἰσάγω:
    inherit: ἄγω
    prefix: εἰς
ἐξάγω:
    inherit: ἄγω
    prefix: ἐκ
ἐπάγω:
    inherit: ἄγω
    prefix: ἐπί
ἐπανάγω:
    inherit: ἄγω
    prefix: ἐπί+ἀνά
ἐπισυνάγω:
    inherit: ἄγω
    prefix: ἐπί+συν
κατάγω:
    inherit: ἄγω
    prefix: κατά
μετάγω:
    inherit: ἄγω
    prefix: μετά
παράγω:
    inherit: ἄγω
    prefix: παρά
παρεισάγω:
    inherit: ἄγω
    prefix: παρά+εἰς
περιάγω:
    inherit: ἄγω
    prefix: περί
προάγω:
    inherit: ἄγω
    prefix: πρό
προσάγω:
    inherit: ἄγω
    prefix: πρός
συνάγω:
    inherit: ἄγω
    prefix: σύν
ὑπάγω:
    inherit: ἄγω
    prefix: ὑπό

αἴρω:
    P: αἰρ
    F: ἀρ#
    FP: ἀρθησ
    A: $ἠρ
    AN: ἀρ
    AP: ἠρθη!
    APN: ἀρθη!
    X: ἠρκ
ἀπαίρω:
    inherit: αἴρω
    prefix: ἀπό
ἐξαίρω:
    inherit: αἴρω
    prefix: ἐκ
ἐπαίρω:
    inherit: αἴρω
    prefix: ἐπί
μεταίρω:
    inherit: αἴρω
    prefix: μετά
συναίρω:
    inherit: αἴρω
    prefix: σύν
ὑπεραίρομαι:
    inherit: αἴρω
    prefix: ὑπερ

αἱρέομαι:
    P: αἱρε
    F: αἱρησ
    A: εἱλα!
αἱρέω:
    P: αἱρε
    I: ῃρε/ειχ  # @@@ error in SBLGNT?
    F: ἑλε
    FP: αἱρεθησ
    A: $εἱλ
    AN: ἑλ
    AP: ῃρεθη!
    APN: αἱρεθη!
    XM: ῃρη
ἀναιρέω:
    inherit: αἱρέω
    prefix: ἀνά
ἀφαιρέω:
    inherit: αἱρέω
    prefix: ἀπό
διαιρέω:
    inherit: αἱρέω
    prefix: διά
ἐξαιρέω:
    inherit: αἱρέω
    prefix: ἐκ
καθαιρέω:
    inherit: αἱρέω
    prefix: κατά
περιαιρέω:
    inherit: αἱρέω
    prefix: περί
προαιρέομαι:
    inherit: αἱρέω
    prefix: πρό

αἰσχύνομαι:
    P: αἰσχυν
    FP: αἰσχυνθησ
    I: ᾐσχυν
    AP: αἰσχυνθη!/ᾐσχυνθη!
    APN: αἰσχυνθη!
ἐπαισχύνομαι:
    inherit: αἰσχύνομαι
    prefix: ἐπί
καταισχύνω:
    inherit: αἰσχύνομαι
    prefix: κατά

ἀκούω:
    P: ἀκου
    I: ἠκου
    F: ἀκουσ
    FP: ἀκουσθησ
    A: ἠκουσ
    AN: ἀκουσ
    AP: ἠκουσθη!
    APN: ἀκουσθη!
    X: ἀκηκο
διακούω:
    inherit: ἀκούω
    prefix: διά
εἰσακούω:
    inherit: ἀκούω
    prefix: εἰσ
ἐπακούω:
    inherit: ἀκούω
    prefix: ἐπί
παρακούω:
    inherit: ἀκούω
    prefix: παρά
προακούω:
    inherit: ἀκούω
    prefix: πρό
ὑπακούω:
    inherit: ἀκούω
    prefix: ὑπό

ἀναλίσκω:  # ἀνά+ἁλίσκω
    AN: ἀναλωσ
    APN: ἀναλωθη!

ἅλλομαι:
    A: ἡλα!
ἁμαρτάνω:
    P: ἁμαρταν
    F: ἁμαρτησ
    A: ἡμαρτ
    AN: ἁμαρτ/ἁμαρτησ
    X: ἡμαρτηκ

ἀμύνομαι:
    A: ἠμυν
ἀμφιάζω:
    P: ἀμφιαζ/ἀμφιεζ # @@@
ἀμφιέννυμι:
    P: ἀμφιεννυ!

συναπάγομαι:  # σύν+ἀπάγομαι
    AP: συναπηχθη!

ἄπειμι:
    P: ἀπει!
    I: ἀπῃε!

ἁρπάζω:
    P: ἁρπαζ
    F: ἁρπασ
    FP: ἁρπαγησ
    A: ἡρπασ
    AN: ἁρπᾰσ
    AP: ἡρπαγη!/ἡρπασθη!
    Y: ἡρπακ
διαρπάζω:
    inherit: ἁρπάζω
    prefix: διά
συναρπάζω:
    inherit: ἁρπάζω
    prefix: σύν

αὐξάνω:
    P: αὐξαν
    I: ηὐξαν
    F: αὐξησ
    A: ηὐξησ
    AN: αὐξησ
    APN: αὐξηθη!
συναυξάνομαι:
    inherit: αὐξάνω
    prefix: σύν
ὑπεραυξάνω:
    inherit: αὐξάνω
    prefix: ὑπερ

αὔξω:
    P: αὐξ

βαθύνω:
    A: ἐβαθυν

βαίνω:
    P: βαιν
    I: ἐβαιν
    F: βησ
    FP: βιβασθησ
    A: ἐβη!
    AN: βη!/βα  # @@@
    X: βεβηκ
ἀναβαίνω:
    inherit: βαίνω
    prefix: ἀνά
ἀποβαίνω:
    inherit: βαίνω
    prefix: ἀπό
διαβαίνω:
    inherit: βαίνω
    prefix: διά
ἐκβαίνω:
    inherit: βαίνω
    prefix: ἐκ
ἐμβαίνω:
    inherit: βαίνω
    prefix: ἐν
ἐπιβαίνω:
    inherit: βαίνω
    prefix: ἐπί
καταβαίνω:
    inherit: βαίνω
    prefix: κατά
μεταβαίνω:
    inherit: βαίνω
    prefix: μετά
παραβαίνω:
    inherit: βαίνω
    prefix: παρά
προσαναβαίνω:
    inherit: βαίνω
    prefix: πρός+ἀνά
συμβαίνω:
    inherit: βαίνω
    prefix: σύν

βάλλω:
    P: βαλλ
    I: ἐβαλλ
    F: βαλ#
    FP: βληθησ
    A: ἐβαλ
    AN: βᾰλ
    AP: ἐβληθη!
    APN: βληθη!
    XM: βεβλη
    Y: βεβληκ
    YM: ἐβεβλη
ἀποβάλλω:
    inherit: βάλλω
    prefix: ἀπό
ἀναβάλλομαι:
    inherit: βάλλω
    prefix: ἀνά
ἀντιβάλλω:
    inherit: βάλλω
    prefix: ἀντί
διαβάλλω:
    inherit: βάλλω
    prefix: διά
ἐκβάλλω:
    inherit: βάλλω
    prefix: ἐκ
ἐμβάλλω:
    inherit: βάλλω
    prefix: ἐν
ἐπιβάλλω:
    inherit: βάλλω
    prefix: ἐπί
παραβάλλω:
    inherit: βάλλω
    prefix: παρά
παρεμβάλλω:
    inherit: βάλλω
    prefix: παρά+ἐν
περιβάλλω:
    inherit: βάλλω
    prefix: περί
προβάλλω:
    inherit: βάλλω
    prefix: πρό
συμβάλλω:
    inherit: βάλλω
    prefix: σύν
ὑπερβάλλω:
    inherit: βάλλω
    prefix: ὑπέρ
ὑποβάλλω:
    inherit: βάλλω
    prefix: ὑπό

βασκαίνω:
    A: ἐβασκαν

βλαστάνω:
    P: βλαστα
    A: ἐβλαστησ

γιγνώσκω:
    P: γιγνωσκ
    A: ἐγνω!
    AN: γνω!

γίνομαι:
    P: γιν
    I: ἐγιν
    F: γενησ
    A: ἐγεν
    AN: γεν
    AP: ἐγενηθη!
    APN: γενηθη!
    X: γεγον
    XM: γεγεν
    Y: γεγον/ἐγεγον
παραγίνομαι:
    inherit: γίνομαι
    prefix: παρά

γινώσκω:
    P: γινωσκ
    I: ἐγινωσκ
    F: γνωσ
    FP: γνωσθησ
    A: ἐγνω!
    AN: γνω!
    AP: ἐγνωσθη!
    APN: γνωσθη!
    X: ἐγνωκ
    XM: ἐγνωσ
    Y: ἐγνωκ
ἀναγινώσκω:
    inherit: γινώσκω
    prefix: ἀνά
διαγινώσκω:
    inherit: γινώσκω
    prefix: διά
ἐπιγινώσκω:
    inherit: γινώσκω
    prefix: ἐπί
καταγινώσκω:
    inherit: γινώσκω
    prefix: κατά
προγινώσκω:
    inherit: γινώσκω
    prefix: πρό

δανείζω:
    P: δανειζ/δανιζ # @@@
    AN: δανισ

δείκνυμι:
    P: δεικνῡ/δεικνῡ!
    I: ἐδεικνῡ!
    F: δειξ
    A: ἐδειξ
    AN: δειξ
ἀναδείκνυμι:
    inherit: δείκνυμι
    prefix: ἀνά
ἀποδείκνυμι:
    inherit: δείκνυμι
    prefix: ἀπό
ἐνδείκνυμι:
    inherit: δείκνυμι
    prefix: ἐν
ἐπιδείκνυμι:
    inherit: δείκνυμι
    prefix: ἐπί
ὑποδείκνυμι:
    inherit: δείκνυμι
    prefix: ὑπό

δέρω:
    P: δερ
    FP: δαρησ
    A: ἐδειρ

ἐπιδιατάσσομαι:  # ἐπί+διατάσσομαι
    P: ἐπιδιατασσ
διδάσκω:
    P: διδασκ
    I: ἐδιδασκ
    F: διδαξ
    A: ἐδιδαξ
    AN: διδᾰξ
    AP: ἐδιδαχθη!

δίδωμι:
    P: διδο!
    I: ἐδιδο/ἐδιδο!/ἐδιδ  # @@@
    F: δωσ
    FP: δοθησ
    A: ἐδωκ/ἐδο!/ἐδ  # @@@
    AN: δο!
    AP: ἐδοθη!
    APN: δοθη!
    X: δεδωκ
    XM: δεδο
    Y: δεδωκ
ἀνταποδίδωμι:
    inherit: δίδωμι
    prefix: ἀντί+ἀπό
ἀποδίδωμι:
    inherit: δίδωμι
    prefix: ἀπό
διαδίδωμι:
    inherit: δίδωμι
    prefix: διά
    AN: δι$ᾰδο!  # @@@
ἐκδίδωμι:
    inherit: δίδωμι
    prefix: ἐκ
ἐπιδίδωμι:
    inherit: δίδωμι
    prefix: ἐπί
μεταδίδωμι:
    inherit: δίδωμι
    prefix: μετά
παραδίδωμι:
    inherit: δίδωμι
    prefix: παρά
προδίδωμι:
    inherit: δίδωμι
    prefix: πρό

δύναμαι:
    P: δυν/δυνα!
    I: ἐδυνα!/ἠδυνα!
    F: δυνησ
    AP: ἠδυνηθη!
    APN: δυνηθη!

δύνω:
    A: ἐδυ!  # @@@

ἐγγίζω:
    P: ἐγγιζ
    I: ἠγγιζ
    F: ἐγγι#
    A: ἠγγισ
    AN: ἐγγῐσ
    X: ἠγγικ

ἐγείρω:
    P: ἐγειρ
    I: ἐγειρ
    F: ἐγερ#
    FP: ἐγερθησ
    A: ἠγειρ
    AN: ἐγειρ
    AP: ἠγερθη!
    APN: ἐγερθη!
    XM: ἐγηγερ
διεγείρω:
    inherit: ἐγείρω
    prefix: διά
ἐξεγείρω:
    inherit: ἐγείρω
    prefix: ἐκ
ἐπεγείρω:
    inherit: ἐγείρω
    prefix: ἐπί
συνεγείρω:
    inherit: ἐγείρω
    prefix: σύν

ἐδαφίζω:
    P: ἐδαφιζ
    F: ἐδαφι#

καθέζομαι:  # κατά+ἕζομαι
    P: καθεζ
    I: ἐκαθεζ

εἰμί:
    P: ἐσ!/ἠ!
    I: ἠ!
    F: ἐσ/ἐσ!
εἴσειμι:  # εἰς+εἶμι
    P: εἰσι!  # @@@
    I: εἰσῃε  # @@@
ἔξειμι:  # ἐκ+εἰμί
    P: ἐξιε!
    I: ἐξῃε!
πάρειμι:  # παρά+εἰμί
    P: παρεσ!
    I: παρ~η!
    F: παρέσ!
    AN: παρε!
σύνειμι:  # σύν+εἰμί;σύν+εἶμι
    I: συν~η!

ἀπεῖπον:  # ἀπό+εἶπον
    A: ἀπειπα!  # @@@

εἴωθα:
    Y: εἰωθ

ἐλαύνω:
    P: ἐλαυν
    I: ἠλαυν
    A: ἠλασ
ἀπελαύνω:  # ἀπό+ἐλαύνω
    inherit: ἐλαύνω
    prefix: ἀπό

ἕλκω:
    P: ἑλκ
    I: εἱλκ
    F: ἑλκυσ
    A: εἱλκυσ
    AN: ἑλκῠσ
ἐλπίζω:
    P: ἐλπιζ
    I: ἠλπιζ
    F: ἐλπι#
    A: ἠλπισ
    AN: ἐλπισ
    X: ἠλπικ
κατεξουσιάζω:  # κατά+ἐξουσιάζω
    P: κατεξουσιαζ
ἔοικα:
    X: ἐοικ

συνέπομαι:  # σύν+ἕπομαι
    P: συνεπ
    I: συνειπ

ἐργάζομαι:
    P: ἐργαζ
    I: ἠργαζ
    A: εἰργασ/ἠργασ
    AN: ἐργασ
    AP: εἰργασθη!
    XM: εἰργᾰ  # @@@
κατεργάζομαι:
    inherit: ἐργάζομαι
    prefix: κατά
προσεργάζομαι:
    inherit: ἐργάζομαι
    prefix: πρός

ἔρχομαι:
    P: ἐρχ
    I: ἠρχ
    F: ἐλευσ
    A: $ἠλθ
    AN: ἐλθ
    X: ἐληλυθ
    Y: ἐληλυθ  # @@@
ἀνέρχομαι:
    inherit: ἔρχομαι
    prefix: ἀνά
ἀντιπαρέρχομαι:
    inherit: ἔρχομαι
    prefix: ἀντί+παρά
ἀπέρχομαι:
    inherit: ἔρχομαι
    prefix: ἀπό
διέρχομαι:
    inherit: ἔρχομαι
    prefix: διά
εἰσέρχομαι:
    inherit: ἔρχομαι
    prefix: εἰς
ἐξέρχομαι:
    inherit: ἔρχομαι
    prefix: ἐκ
ἐπανέρχομαι:
    inherit: ἔρχομαι
    prefix: ἐπί+ἀνά
ἐπεισέρχομαι:
    inherit: ἔρχομαι
    prefix: ἐπί+εἰς
ἐπέρχομαι:
    inherit: ἔρχομαι
    prefix: ἐπί
κατέρχομαι:
    inherit: ἔρχομαι
    prefix: κατά
παρεισέρχομαι:
    inherit: ἔρχομαι
    prefix: παρά+εἰς
παρέρχομαι:
    inherit: ἔρχομαι
    prefix: παρά
περιέρχομαι:
    inherit: ἔρχομαι
    prefix: περί
προέρχομαι:
    inherit: ἔρχομαι
    prefix: πρό
προσέρχομαι:
    inherit: ἔρχομαι
    prefix: πρός
συνεισέρχομαι:
    inherit: ἔρχομαι
    prefix: σύν+εἰς
συνέρχομαι:
    inherit: ἔρχομαι
    prefix: σύν

ἐσθίω:
    P: ἐσθι/ἐσθ
    I: ἠσθι
    F: φαγ
    A: ἐφαγ
    AN: φᾰγ
κατεσθίω:
    inherit: ἐσθίω
    prefix: κατά
συνεσθίω:
    inherit: ἐσθίω
    prefix: σύν

καθεύδω:  # κατά+εὕδω
    P: καθευδ
    I: ἐκαθευδ

εὐθύνω:
    AN: εὐθυ!/εὐθυν
κατευθύνω:
    inherit: εὐθύνω
    prefix: κατά

εὑρίσκω:
    P: εὑρισκ
    I: εὑρισκ/ηὑρισκ
    F: εὑρησ
    FP: εὑρεθησ
    A: $εὑρ
    AN: εὑρ
    AP: εὑρεθη!
    APN: εὑρεθη!
    X: εὑρηκ
ἀνευρίσκω:
    inherit: εὑρίσκω
    prefix: ἀνά

εὐφραίνω:
    P: εὐφραιν
    I: εὐφραιν
    AP: ηὐφρανθη!
    APN: εὐφρανθη!

ἔχω:
    P: ἐχ
    I: $εἰχ
    F: ἑξ
    A: $ἐσχ
    AN: ἐχ/σχ  # @@@
    X: ἐσχηκ
ἀνέχομαι:
    inherit: ἔχω
    prefix: ἀνά
ἀντέχομαι:
    inherit: ἔχω
    prefix: ἀντί
ἀπέχω:
    inherit: ἔχω
    prefix: ἀπό
ἐνέχω:
    inherit: ἔχω
    prefix: ἐν
ἐπέχω:
    inherit: ἔχω
    prefix: ἐπί
κατέχω:
    inherit: ἔχω
    prefix: κατά
μετέχω:
    inherit: ἔχω
    prefix: μετά
παρέχω:
    inherit: ἔχω
    prefix: παρά
περιέχω:
    inherit: ἔχω
    prefix: περί
προέχομαι:
    inherit: ἔχω
    prefix: πρό
προσέχω:
    inherit: ἔχω
    prefix: πρός
συνέχω:
    inherit: ἔχω
    prefix: σύν

συζεύγνυμι:  # σύν+ζεύγνυμι
    A: συνεζευξ

ζώννυμι:
    I: ἐζωννυε!
    F: ζωσ
    A: ἐζωσ
    AN: ζωσ
διαζώννυμι:
    inherit: ζώννυμι
    prefix: διά
περιζώννυμι:
    inherit: ζώννυμι
    prefix: περί

κάθημαι:  # κατά+ἧμαι
    P: καθη!
    I: ἐκαθη!
    F: καθησ

ἀναθάλλω:  # ἀνά+θάλλω
    A: ἀνεθαλ

θάπτω:
    A: ἐθαψ
    AN: θᾰψ
    AP: ἐταφη!
συνθάπτομαι:
    inherit: θάπτω
    prefix: σύν

θερμαίνομαι:
    P: θερμαιν
    I: ἐθερμαιν

θιγγάνω:
    AN: θιγ

θνῄσκω:
    P: θνῃσκ
    I: ἐθνῃσκ
    F: θαν#
    A: ἐθαν
    AN: θαν
    X: τεθνηκ
ἀποθνῄσκω:
    inherit: θνῄσκω
    prefix: ἀπό
συναποθνῄσκω:
    inherit: θνῄσκω
    prefix: σύν+ἀπό

θύω:
    P: θυ
    I: ἐθυ
    A: ἐθυσ
    AN: θυσ
    AP: ἐτυθη!

ἵημι:
    P: ἱε!
    I: ἱε!
    F: ἡσ
    FP: ἑθησ
    A: $ἡκ/εἱ!
    AN: hε!
ἀνίημι:
    inherit: ἵημι
    prefix: ἀνά
    AP: ἀνεθη!
ἀφίημι:  # ἀπό+ἵημι
    P: ἀφε/ἀφι/ἀφιε!
    I: ἠφι
    F: ἀφησ
    FP: ἀφεθησ
    A: ἀφ~ηκ
    AN: ἀφει!/ᾰ̓φε!
    AP: ἀφεθη!
    APN: ἀφεθη!
    XM: ἀφε
καθίημι:
    inherit: ἵημι
    prefix: κατά
συνίημι:
    inherit: ἵημι
    prefix: σύν
    AN: συνε! # @@@

ἵστημι:
    P: ἱστα!/ἱσταν
    I: ἱστα!/ἐστηκ
    F: στησ
    FP: σταθησ
    A: ἐστα!/ἐστη!/ἐστησ
    AN: στα!/στη!/στησ
    AP: ἐσταθη!
    APN: σταθη!
    X: ἑστηκ/ἑστακ/ἑστα!  # @@@
    Y: εἱστηκ
ἀφίσταμαι:
    inherit: ἵστημι
    prefix: ἀπό
ἐπανίσταμαι:
    inherit: ἵστημι
    prefix: ἐπί+ἀνά
ἐπίσταμαι:
    inherit: ἵστημι
    prefix: ἐπί
    P: ἐπιστα!  # @@@
ἀνθίστημι:
    inherit: ἵστημι
    prefix: ἀντί
ἀνίστημι:
    inherit: ἵστημι
    prefix: ἀνά
ἀντικαθίστημι:
    inherit: ἵστημι
    prefix: ἀντί+κατά
ἀποκαθίστημι:
    inherit: ἵστημι
    prefix: ἀπό+κατά
    A: ἀπεκατεστα!  # @@@
    AP: ἀπεκατεσταθη!  # @@@
διΐστημι:
    inherit: ἵστημι
    prefix: διά
ἐνίστημι:
    inherit: ἵστημι
    prefix: ἐν
ἐξανίστημι:
    inherit: ἵστημι
    prefix: ἐκ+ἀνά
ἐξίστημι:
    inherit: ἵστημι
    prefix: ἐκ
ἐφίστημι:
    inherit: ἵστημι
    prefix: ἐπί
καθίστημι:
    inherit: ἵστημι
    prefix: κατά
κατεφίστημι:
    inherit: ἵστημι
    prefix: κατά+ἐπί
μεθίστημι:
    inherit: ἵστημι
    prefix: μετά
περιΐστημι:
    inherit: ἵστημι
    prefix: περί
προΐστημι:
    inherit: ἵστημι
    prefix: πρό
συνεφίστημι:
    inherit: ἵστημι
    prefix: σύν+ἐπί
συνίστημι:
    inherit: ἵστημι
    prefix: σύν

καθαίρω:
    P: καθαιρ
    AN: καθαρ
διακαθαίρω:
    inherit: καθαίρω
    prefix: διά
ἐκκαθαίρω:
    inherit: καθαίρω
    prefix: ἐκ

καθαρίζω:
    P: καθαριζ
    F: καθαρι#
    A: ἐκαθαρισ
    AN: καθαρῐσ
    AP: ἐκαθαρισθη!
    APN: καθαρισθη!
διακαθαρίζω:
    inherit: καθαρίζω
    prefix: διά

ἐκκαίομαι:  # ἐκ+καίομαι
    AP: ἐξεκαυθη!

καίω:
    P: και
    I: ἐκαι
    F: καυσ
    FP: καησ/καυθησ  # @@@
    AN: καυσ
    AP: ἐκαη!
κατακαίω:
    inherit: καίω
    prefix: κατά

κεῖμαι:
    P: κει!
    I: ἐκει!
ἀνάκειμαι:
    inherit: κεῖμαι
    prefix: ἀνά
ἀντίκειμαι:
    inherit: κεῖμαι
    prefix: ἀντί
ἀπόκειμαι:
    inherit: κεῖμαι
    prefix: ἀπό
ἐπίκειμαι:
    inherit: κεῖμαι
    prefix: ἐπί
κατάκειμαι:
    inherit: κεῖμαι
    prefix: κατά
παράκειμαι:
    inherit: κεῖμαι
    prefix: παρά
περίκειμαι:
    inherit: κεῖμαι
    prefix: περί
πρόκειμαι:
    inherit: κεῖμαι
    prefix: πρό
συνανάκειμαι:
    inherit: κεῖμαι
    prefix: σύν+ἀνά

κείρω:
    AN: κειρ
κελεύω:
    P: κελευ
    I: ἐκελευ
    A: ἐκελευσ
    AN: κελευσ
ἐπικέλλω:  # ἐπί+κέλλω
    A: ἐπεκειλ

κεράννυμι:
    A: ἐκερασ
    AN: κερασ
συγκεράννυμι:
    inherit: κεράννυμι
    prefix: σύν

κερδαίνω:
    P: κερδαιν
    F: κερδησ
    FP: κερδηθησ
    A: ἐκερδησ
    AN: κερδησ/κερδαν

κίχρημι:
    AN: χρησ

κλίνω:
    P: κλιν
    F: κλιν#
    FP: κλιθησ
    A: ἐκλιν
    AP: ἐκλιθη!
    AN: κλι!/κλιν  # @@@
    APN: κλιθη!
    X: κεκλικ
ἀνακλίνω:
    inherit: κλίνω
    prefix: ἀνά
ἐκκλίνω:
    inherit: κλίνω
    prefix: ἐκ
κατακλίνω:
    inherit: κλίνω
    prefix: κατά
προσκλίνομαι:
    inherit: κλίνω
    prefix: πρός

ἐγκομβόομαι:  # ἐν+κομβόομαι
    AN: ἐγκομβωσ
κομίζω:
    P: κομιζ
    I: ἐκομιζ
    F: κομισ/κομι#
    A: ἐκομισ
    AN: κομισ
ἐκκομίζω:
    inherit: κομίζω
    prefix: ἐκ
συγκομίζω:
    inherit: κομίζω
    prefix: σύν

κράζω:
    P: κραζ
    I: ἐκραζ
    F: κραξ
    A: ἐκραγ/ἐκραξ/ἐκεκραξ
    X: κεκραγ
ἀνακράζω:
    inherit: κράζω
    prefix: ἀνά

κραταιόομαι:
    P: κραταιο
    I: ἐκραταιο
    APN: κραταιωθη!
ἐγκρατεύομαι:  # ἐν+κρατεύομαι
    P: ἐγκρατευ

ἐκκρέμαμαι:  # ἐκ+κρέμαμαι
    A: ἐξεκρεμ
κρεμάννυμι:
    P: κρεμα!
    APN: κρεμασθη!

κρίνω:
    P: κριν
    I: ἐκριν
    F: κριν/κριν#
    FP: κριθησ
    A: ἐκριν
    AN: κρι!/κριν
    AP: ἐκριθη!
    APN: κριθη!
    X: κεκρικ
    XM: κεκρι
    Y: κεκρικ
ἀνακρίνω:
    inherit: κρίνω
    prefix: ἀνά
ἀνταποκρίνομαι:
    inherit: κρίνω
    prefix: ἀντί+ἀπό
ἀποκρίνομαι:
    inherit: κρίνω
    prefix: ἀπό
διακρίνω:
    inherit: κρίνω
    prefix: διά
ἐγκρίνω:
    inherit: κρίνω
    prefix: ἐν
ἐπικρίνω:
    inherit: κρίνω
    prefix: ἐπί
κατακρίνω:
    inherit: κρίνω
    prefix: κατά
συγκρίνω:
    inherit: κρίνω
    prefix: σύν
συνυποκρίνομαι:
    inherit: κρίνω
    prefix: σύν+ὑπό

κρύπτω:
    A: ἐκρυψ
    AN: κρυψ
    AP: ἐκρυβη!
    APN: κρυβη!
    XM: κεκρυπ
ἀποκρύπτω:
    inherit: κρύπτω
    prefix: ἀπό
ἐγκρύπτω:
    inherit: κρύπτω
    prefix: ἐν

ἀποκτείνω:  # ἀπό+κτείνω
    P: ἀποκτειν/ἀποκτενν
    F: ἀποκτεν#
    A: ἀπεκτειν
    AN: ἀποκτειν
    AP: ἀπεκτανθη!
    APN: ἀποκτανθη!

λαγχάνω:
    A: ἐλαχ
    AN: λαχ

λαμβάνω:
    P: λαμβαν
    I: ἐλαμβαν
    F: λημψ
    FP: λημφθησ
    A: ἐλαβ
    AN: λᾰβ
    AP: ἐλημφθη!
    APN: λημφθη!
    X: εἰληφ
ἀναλαμβάνω:
    inherit: λαμβάνω
    prefix: ἀνά
ἀντιλαμβάνομαι:
    inherit: λαμβάνω
    prefix: ἀντί
ἀπολαμβάνω:
    inherit: λαμβάνω
    prefix: ἀπό
ἐπιλαμβάνομαι:
    inherit: λαμβάνω
    prefix: ἐπί
καταλαμβάνω:
    inherit: λαμβάνω
    prefix: κατά
μεταλαμβάνω:
    inherit: λαμβάνω
    prefix: μετά
παραλαμβάνω:
    inherit: λαμβάνω
    prefix: παρά
προσλαμβάνομαι:
    inherit: λαμβάνω
    prefix: πρός
προλαμβάνω:
    inherit: λαμβάνω
    prefix: πρό
συλλαμβάνω:
    inherit: λαμβάνω
    prefix: σύν
συναντιλαμβάνομαι:
    inherit: λαμβάνω
    prefix: σύν+ἀντί
συμπαραλαμβάνω:
    inherit: λαμβάνω
    prefix: σύν+παρά
ὑπολαμβάνω:
    inherit: λαμβάνω
    prefix: ὑπό

λανθάνω:
    P: λανθαν
    P: λανθαν
    A: ἐλαθ
    AN: λαθ
    XM: λελη  # @@@
ἐκλανθάνω:
    inherit: λανθάνω
    prefix: ἐκ
ἐπιλανθάνομαι:
    inherit: λανθάνω
    prefix: ἐπί

λέγω:
    P: λεγ
    I: ἐλεγ
    F: ἐρ#/λεξ # @@@
    A: $εἰπ/ἐλεξ
    AN: εἰπ/λεξ
    AP: ἐρρεθη!/ἐλεχθη!
    X: εἰρηκ
    XM: εἰρη
    Y: εἰρηκ

λείπω2:
    P: λειπ
    F: λειψ
    A: ἐλιπ/ἐλειπ
    AN: λιπ
    AP: ἐλειφθη!
    APN: λειφθη!
καταλείπω:
    inherit: λείπω2
    prefix: κατά

λευκαίνω:
    A: ἐλευκαν
    AN: λευκα!  # @@@

λυμαίνομαι:
    P: λυμαιν
    I: ἐλυμαιν
λυτρόομαι:
    P: λυτρο
    AN: λυτρωσ
    AP: ἐλυτρωθη!

μαίνομαι:
    P: μαιν
μακαρίζω:
    P: μακαριζ
    F: μακαρι#

μανθάνω:
    P: μανθαν
    A: ἐμαθ
    AN: μαθ
καταμανθάνω:  # κατά+μανθάνω
    AN: καταμαθ

μαραίνομαι:
    P: μαραιν
    FP: μαρανθησ

μαρτύρομαι:
    P: μαρτυρ
    A: ἐμαρτυρ
    AN: μαρτυρ
διαμαρτύρομαι:
    inherit: μαρτύρομαι
    prefix: διά

μεγαλύνω:
    P: μεγαλυν
    I: ἐμεγαλυν
    FP: μεγαλυνθησ
    A: ἐμεγαλυν
    APN: μεγαλυνθη!

μέλει:
    P: μελ

μέλλω:
    P: μελλ
    I: ἐμελλ/ἠμελλ
    F: μελλησ
μεταμέλομαι:  # μετά+μέλω
    P: μεταμελ
    I: μετεμελ
    FP: μεταμεληθησ
    AP: μετεμεληθη!

μένω:
    P: μεν
    I: ἐμεν
    F: μεν#
    A: ἐμειν
    AN: μειν
    Y: μεμενηκ
ἀναμένω:
    inherit: μένω
    prefix: ἀνά
διαμένω:
    inherit: μένω
    prefix: διά
ἐμμένω:
    inherit: μένω
    prefix: ἐν
ἐπιμένω:
    inherit: μένω
    prefix: ἐπί
παραμένω:
    inherit: μένω
    prefix: παρά
περιμένω:
    inherit: μένω
    prefix: περί
προσμένω:
    inherit: μένω
    prefix: πρός
ὑπομένω:
    inherit: μένω
    prefix: ὑπό

μετεωρίζομαι:
    P: μετεωριζ

μηκύνομαι:
    P: μηκυν

μιαίνω:
    P: μιαιν
    APN: μιανθη!
    XM: μεμιαν
μίγνυμι:
    A: ἐμιξ

μιμνῄσκομαι:
    P: μιμνῃσκ
    F: μνησ
    FP: μνησθησ
    AN: μνησ
    AP: ἐμνησθη!
    APN: μνησθη!
    XM: μεμνη
ἀναμιμνῄσκω:
    inherit: μιμνῄσκομαι
    prefix: ἀνά
ὑπομιμνῄσκω:
    inherit: μιμνῄσκομαι
    prefix: ὑπό

μισθόομαι:
    A: ἐμισθωσ
    AN: μισθωσ

μολύνω:
    P: μολυν
    A: ἐμολυν
    AP: ἐμολυνθη!

καμμύω:  # κατά+μύω
    A: ἐκαμμυσ

μωραίνω:
    A: ἐμωραν
    AP: ἐμωρανθη!
    APN: μωρανθη!

νεκρόω:
    AN: νεκρωσ
ἀνανεόω:  # ἀνά+νεόω
    P: ἀνανεο

διανέμω:  # διά+νέμω
    APN: διανεμηθη!

νυστάζω:
    P: νυσταζ
    A: ἐνυσταξ

ξηραίνω:
    P: ξηραιν
    A: ἐξηραν
    AP: ἐξηρανθη!
    XM: ἐξηραν

οἶδα:
    X: οἰδ/ἰσ/εἰδ/εἰδ/εἰδ~  # @@@
    Y: ᾐδ
σύνοιδα:  # σύν+οἶδα
    inherit: οἶδα
    prefix: σύν

ἀνοίγω:  # ἀνά+οἴγω
    P: ἀνοιγ
    I: ἠνοιγ
    F: ἀνοιξ
    FP: ἀνοιγησ
    A: ἀνεῳξ/ἠνεῳξ/ἠνοιξ
    AN: ἀνοιξ
    AP: ἀνεῳχθη!/ἠνεῳχθη!/ἠνοιγη!/ἠνοιχθη!
    APN: ἀνεῳχθη!/ἀνοιγη!/ἀνοιχθη!
    X: ἀνεῳγ
διανοίγω:
    inherit: ἀνοίγω
    prefix: διά

οἰκίζω:
    P: οἰκιζ
    F: οἰκι#
    A: ᾠκισ
κατοικίζω:
    inherit: οἰκίζω
    prefix: κατά
μετοικίζω:
    inherit: οἰκίζω
    prefix: μετά

οἶμαι:
    P: οἰ!
ἐξολεθρεύω:  # ἐκ+ὀλεθρεύω
    P: ἐξολεθρευ
    FP: ἐξολεθρευθησ

ὄλλυμι:
    P: ὀλλυ/ὀλλυ!
    I: ὠλλυ!
    F: ὀλ#/ὀλεσ
    A: ὠλ/ὠλεσ
    AN: ὀλ/ὀλεσ
ἀπόλλυμι:
    inherit: ὄλλυμι
    prefix: ἀπό
συναπόλλυμαι:
    inherit: ὄλλυμι
    prefix: σύν+ἀπό

ὀμνύω:
    P: ὀμνυ/ὀμνῡ!
    A: ὠμοσ
    AN: ὀμοσ

ὀνίνημι:
    AN: ὀν  # @@@

παροξύνομαι:  # παρά+ὀξύνομαι
    P: παροξυν
    I: παρωξυν

ὀργίζομαι:
    P: ὀργιζ
    F: ὀργι#
    AP: ὠργισθη!
παροργίζω:
    inherit: ὀργίζομαι
    prefix: παρά

ὁρίζω:
    P: ὁριζ
    I: ὡριζ
    F: ὁρισ/ὁρι#
    A: ὡρισ
    AN: ὁρισ
    APN: ὁρισθη!
ἀφορίζω:
    inherit: ὁρίζω
    prefix: ἀπό
προορίζω:
    inherit: ὁρίζω
    prefix: πρό

παροτρύνω:  # παρά+ὀτρύνω
    A: παρωτρυν

ἐξουσιάζω:  # ἐκ+οὐσιάζω
    P: ἐξουσιαζ
    FP: ἐξουσιασθησ

ὀφείλω:
    P: ὀφειλ
    I: ὠφειλ
προσοφείλω:
    inherit: ὀφείλω
    prefix: πρός

παίζω:
    P: παιζ
    P: παιζ
    I: ἐπαιζ
    F: παιξ
    FP: παιχθησ
    A: ἐπαιξ
    AN: παιξ
    AP: ἐπαιχθη!
ἐμπαίζω:  # ἐν+παίξω @@@
    inherit: παίζω
    prefix: ἐν

παρίστημι:  # @@@
    P: παρισταν
    F: παραστησ
    A: παρεστα!/παρεστησ
    AN: παραστη!/παραστησ
    X: παρεστηκ
    Y: παρειστηκ

πάσχω:
    P: πασχ
    A: ἐπαθ
    AN: παθ
    X: πεπονθ
συμπάσχω:
    inherit: πάσχω
    prefix: σύν

παύω:
    P: παυ
    I: ἐπαυ
    F: παυσ
    FP: παησ  # @@@
    A: ἐπαυσ
    AN: παυσ
    XM: πεπαυ
ἀναπαύω:
    inherit: παύω
    prefix: ἀνά
ἐπαναπαύομαι:
    inherit: παύω
    prefix: ἐπί+ἀνά
καταπαύω:
    inherit: παύω
    prefix: κατά
συναναπαύομαι:
    inherit: παύω
    prefix: σύν+ἀνά

παχύνομαι:
    AP: ἐπαχυνθη!

πείθω:
    P: πειθ
    I: ἐπειθ
    F: πεισ
    FP: πεισθησ
    A: ἐπεισ
    AP: ἐπεισθη!
    APN: πεισθη!
    X: πεποιθ
    XM: πεπεισ
    Y: ἐπεποιθ
ἀναπείθω:
    inherit: πείθω
    prefix: ἀνά

περιπείρω:  # περί+πείρω
    A: περιεπειρ

πήγνυμι:
    A: ἐπηξ

πιάζω:
    A: ἐπιασ
    AN: πιᾰσ
    AP: ἐπιασθη!

πικραίνω:
    P: πικραιν
    F: πικραν#
    A: ἐπικραν
    AP: ἐπικρανθη!
παραπικραίνω:
    inherit: πικραίνω
    prefix: παρά

πίμπλημι:
    FP: πλησθησ
    A: ἐπλησ
    AP: ἐπλησθη!
    APN: πλησθη!
ἐμπίμπλημι:
    inherit: πίμπλημι
    prefix: ἐν

πίμπρημι:
    P: πιμπρα!
    A: ἐπρησ
ἐμπίμπρημι:
    inherit: πίμπρημι
    prefix: ἐν

πίνω:
    P: πιν
    I: ἐπιν
    F: πι
    A: ἐπι
    AN: πῐ/π  # @@@
    AP: ἐποθη!
    APN: ποθη!
    X: πεπτωκ
καταπίνω:
    inherit: πίνω
    prefix: κατά
συμπίνω:
    inherit: πίνω
    prefix: σύν

πιπράσκω:
    P: πιπρασκ
    I: ἐπιπρασκ
    AP: ἐπραθη!
    APN: πραθη!
    X: πεπρακ

πίπτω:
    P: πιπτ
    I: ἐπιπτ
    F: πεσ#
    A: ἐπεσ
    AN: πεσ
    X: πεπτωκ
ἀναπίπτω:
    inherit: πίπτω
    prefix: ἀνά
ἀντιπίπτω:
    inherit: πίπτω
    prefix: ἀντί
ἀποπίπτω:
    inherit: πίπτω
    prefix: ἀπό
ἐκπίπτω:
    inherit: πίπτω
    prefix: ἐκ
ἐμπίπτω:
    inherit: πίπτω
    prefix: ἐν
ἐπιπίπτω:
    inherit: πίπτω
    prefix: ἐπί
καταπίπτω:
    inherit: πίπτω
    prefix: κατά
περιπίπτω:
    inherit: πίπτω
    prefix: περί
προσπίπτω:
    inherit: πίπτω
    prefix: πρός
συμπίπτω:
    inherit: πίπτω
    prefix: σύν

πιστόομαι:
    AP: ἐπιστωθη!

πλάσσω:
    AP: ἐπλασθη!
πλατύνω:
    P: πλατυν
    APN: πλατυνθη!
    XM: πεπλατυν
ἐμπλέκομαι:  # ἐν+πλέκομαι
    P: ἐμπλεκ

πληθύνω:
    P: πληθυν
    I: ἐπληθυν
    F: πληθυν#
    AP: ἐπληθυνθη!
    APN: πληθυνθη!

πλήσσω2:
    P: πλησσ
    I: ἐπλησσ
    AN: πληξ
    AP: ἐπλαγη!

ἐκπλήσσομαι:
    inherit: πλήσσω2
    prefix: ἐκ

πλύνω:
    P: πλυν
    I: ἐπλυν
    A: ἐπλυν

πνίγω:
    P: πνιγ
    I: ἐπνιγ
    A: ἐπνιξ
    AP: ἐπνιγη!
ἀποπνίγω:
    inherit: πνίγω
    prefix: ἀπό
συμπνίγω:
    inherit: πνίγω
    prefix: σύν

ποιμαίνω:
    P: ποιμαιν
    F: ποιμαν#
    AN: ποιμαν

πράσσω:
    P: πρασσ
    F: πραξ
    A: ἐπραξ
    AN: πραξ
    X: πεπραχ

προσρήγνυμι:
    A: προσερηξ

πυνθάνομαι:
    P: πυνθαν
    I: ἐπυνθαν
    A: ἐπυθ
    AN: πυθ

ῥήγνυμι:
    P: ῥηγνυ!/ῥησσ
    F: ῥηξ
    I: ἐρρησσ
    A: ἐρρηξ
    AN: ῥηξ
διαρρήγνυμι:
    inherit: ῥήγνυμι
    prefix: διά

ἐκριζόω:  # ἐκ+ῥίζα
    P: ἐκριζο
    FP: ἐκριζωθησ
    AN: ἐκριζωσ
    APN: ἐκριζωθη!
ῥίπτω:
    A: ἐρριψ
    XM: ἐρριπ

ῥυπαρεύω:
    APN: ῥυπαρευθη!
ῥώννυμαι:
    XM: ἐρρω

σαίνομαι:
    P: σαιν

σβέννυμι:
    P: σβεννυ!
    F: σβεσ
    A: ἐσβεσ
    AN: σβεσ
σημαίνω:
    A: ἐσημαν
    AN: σημα!
σήπω:
    X: σεσηπ

σκληρύνω:
    P: σκληρυν
    I: ἐσκληρυν
    AN: σκληρυν
    APN: σκληρυνθη!

σκύλλω:
    P: σκῠλλ

σπείρω:
    P: σπειρ
    A: ἐσπειρ
    AN: σπειρ
    AP: ἐσπαρη!
    APN: σπαρη!
διασπείρω:
    inherit: σπείρω
    prefix: διά
ἐπισπείρω:
    inherit: σπείρω
    prefix: ἐπί

στέλλομαι:
    P: στελλ
    I: ἐστελλ
    F: στελ#
    A: ἐστειλ
    AN: στειλ
    AP: ἐσταλη!
    APN: σταλη!
    X: ἐσταλκ
διαστέλλομαι:
    inherit: στέλλομαι
    prefix: διά
ἀποστέλλω:
    inherit: στέλλομαι
    prefix: ἀπό
ἐξαποστέλλω:
    inherit: στέλλομαι
    prefix: ἐκ+ἀπό
ἐπιστέλλω:
    inherit: στέλλομαι
    prefix: ἐπί
συναποστέλλω:
    inherit: στέλλομαι
    prefix: σύν+ἀπό
συστέλλω:
    inherit: στέλλομαι
    prefix: σύν
ὑποστέλλω:
    inherit: στέλλομαι
    prefix: ὑπό

στενάζω:
    P: στεναζ
    A: ἐστεναξ
συστενάζω:
    inherit: στενάζω
    prefix: σύν

στηρίζω:
    P: στηριζ
    F: στηριξ
    A: ἐστηριξ/ἐστηρισ
    AN: στηρῐξ/στηρισ
    APN: στηριχθη!
    XM: ἐστηρικ
ἐπιστηρίζω:
    inherit: στηρίζω
    prefix: ἐπί

στρέφω:
    P: στρεφ
    I: ἐστρεφ
    F: στρεψ
    FP: στραφησ
    A: ἐστρεψ
    AN: στρεψ/στρεφ
    AP: ἐστραφη!
    APN: στραφη!
    XM: σεστραπ
ἀναστρέφω:
    inherit: στρέφω
    prefix: ἀνά
ἀποστρέφω:
    inherit: στρέφω
    prefix: ἀπό
διαστρέφω:
    inherit: στρέφω
    prefix: διά
ἐκστρέφομαι:
    inherit: στρέφω
    prefix: ἐκ
ἐπιστρέφω:
    inherit: στρέφω
    prefix: ἐπί
καταστρέφω:
    inherit: στρέφω
    prefix: κατά
μεταστρέφω:
    inherit: στρέφω
    prefix: μετά
ὑποστρέφω:
    inherit: στρέφω
    prefix: ὑπό

στρώννυμι:
    P: στρωννυ
    I: ἐστρωννυ
    A: ἐστρωσ
    AN: στρωσ
    AP: ἐστρωθη!
καταστρώννυμι:
    inherit: στρώννυμι
    prefix: κατά
ὑποστρωννύω:
    inherit: στρώννυμι
    prefix: ὑπό

συναναμίγνυμι:
    P: συναναμιγνυ!
συνιστάνω:
    P: συνισταν

σύρω:
    P: συρ
    I: ἐσυρ
κατασύρω:
    inherit: σύρω
    prefix: κατά

σφάζω:
    P: σφαζ
    F: σφαξ
    A: ἐσφαξ
    AN: σφαξ
    AP: ἐσφαγη!
κατασφάζω:
    inherit: σφάζω
    prefix: κατά

ταπεινόω:
    P: ταπεινο
    F: ταπεινωσ
    FP: ταπεινωθησ
    A: ἐταπεινωσ
    AN: ταπεινωσ
    APN: ταπεινωθη!

τάσσω:
    P: τασσ
    F: ταξ
    FP: ταγησ
    A: ἐταξ
    AN: τᾰξ
    AP: ἐταγη!
    APN: ταγη!
    X: τεταχ
    XM: τετακ
ἀνατάσσομαι:
    inherit: τάσσω
    prefix: ἀνά
ἀντιτάσσομαι:
    inherit: τάσσω
    prefix: ἀντί
ἀποτάσσομαι:
    inherit: τάσσω
    prefix: ἀπό
διατάσσω:
    inherit: τάσσω
    prefix: διά
ἐπιτάσσω:
    inherit: τάσσω
    prefix: ἐπί
προστάσσω:
    inherit: τάσσω
    prefix: πρός
συντάσσω:
    inherit: τάσσω
    prefix: σύν
ὑποτάσσω:
    inherit: τάσσω
    prefix: ὑπό

τείνω:
    P: τειν
    I: ἐτειν
    F: τεν#
    A: ἐτειν
    AN: τειν
ἐκτείνω:
    inherit: τείνω
    prefix: ἐκ
παρατείνω:
    inherit: τείνω
    prefix: παρά
προτείνω:
    inherit: τείνω
    prefix: πρό
ὑπερεκτείνω:
    inherit: τείνω
    prefix: ὑπέρ+ἐκ

τέλλω:
    P: τελλ
    F: τελ#
    A: ἐτειλ
    AN: τειλ
    X: τεταλκ
    XM: τεταλ
ἀνατέλλω:
    inherit: τέλλω
    prefix: ἀνά
ἐντέλλομαι:
    inherit: τέλλω
    prefix: ἐν
ἐξανατέλλω:
    inherit: τέλλω
    prefix: ἐκ+ἀνά

περιτέμνω:  # περί+τέμνω
    P: περιτεμν
    A: περιετεμ
    AN: περιτεμ
    AP: περιετμηθη!
    APN: περιτμηθη!
τήκομαι:
    P: τηκ

τίθημι:
    P: τιθε!
    I: ἐτιθε/ἐτιθε!
    F: θησ
    FP: τεθησ
    A: ἐθηκ/ἐθε!
    AN: θε!/θησ  # @@@
    AP: ἐτεθη!
    APN: τεθη!
    X: τεθεικ
    XM: τεθει
    YM: ἐτεθει
ἀνατίθεμαι:
    inherit: τίθημι
    prefix: ἀνά
διατίθεμαι:
    inherit: τίθημι
    prefix: διά
προτίθεμαι:
    inherit: τίθημι
    prefix: πρό
συνεπιτίθεμαι:
    inherit: τίθημι
    prefix: σύν+ἐπί
συντίθεμαι:
    inherit: τίθημι
    prefix: σύν
ἀποτίθημι:
    inherit: τίθημι
    prefix: ἀπό
ἐκτίθημι:
    inherit: τίθημι
    prefix: ἐκ
ἐπιτίθημι:
    inherit: τίθημι
    prefix: ἐπί
    AN: ἐπ$ῐθε!
κατατίθημι:
    inherit: τίθημι
    prefix: κατά
μετατίθημι:
    inherit: τίθημι
    prefix: μετά
παρατίθημι:
    inherit: τίθημι
    prefix: παρά
περιτίθημι:
    inherit: τίθημι
    prefix: περί
προσανατίθημι:
    inherit: τίθημι
    prefix: πρός+ἀνά
προστίθημι:
    inherit: τίθημι
    prefix: πρός
ὑποτίθημι:
    inherit: τίθημι
    prefix: ὑπό

τίκτω:
    P: τικτ
    F: τεξ
    A: ἐτεκ
    AN: τεκ
    AP: ἐτεχθη!
τίλλω:
    P: τιλλ
    I: ἐτιλλ

τρέμω:
    P: τρεμ

τρέπω:
    P: τρεπ
    I: ἐτρεπ
    FP: τραπησ
    A: ἐτρεψ
    AN: τρεψ
    AP: ἐτραπη!
    APN: τραπη!
ἀποτρέπομαι:
    inherit: τρέπω
    prefix: ἀπό
ἐκτρέπομαι:
    inherit: τρέπω
    prefix: ἐκ
ἀνατρέπω:
    inherit: τρέπω
    prefix: ἀνά
ἐντρέπω:
    inherit: τρέπω
    prefix: ἐν
ἐπιτρέπω:
    inherit: τρέπω
    prefix: ἐπί
μετατρέπω:
    inherit: τρέπω
    prefix: μετά
περιτρέπω:
    inherit: τρέπω
    prefix: περί

τρέφω:
    P: τρεφ
    A: ἐθρεψ
    AP: ἐτραφη!
ἀνατρέφω:
    inherit: τρέφω
    prefix: ἀνά
ἐκτρέφω:
    inherit: τρέφω
    prefix: ἐκ

τρέχω:
    P: τρεχ
    I: ἐτρεχ
    A: ἐδραμ
ἐπισυντρέχω:
    inherit: τρέχω
    prefix: ἐπί+σύν
κατατρέχω:
    inherit: τρέχω
    prefix: κατά
περιτρέχω:
    inherit: τρέχω
    prefix: περί
προτρέχω:
    inherit: τρέχω
    prefix: πρό
συντρέχω:
    inherit: τρέχω
    prefix: σύν

τρίβω:
    P: τριβ
    I: ἐτριβ
    F: τριψ
    FP: τριβησ
    A: ἐτριψ
διατρίβω:
    inherit: τρίβω
    prefix: διά
συντρίβω:
    inherit: τρίβω
    prefix: σύν

τυγχάνω:
    P: τυγχαν
    A: ἐτυχ
    AN: τυχ
    X: τετυχ
ἐντυγχάνω:
    inherit: τυγχάνω
    prefix: ἐν
ἐπιτυγχάνω:
    inherit: τυγχάνω
    prefix: ἐπί
συντυγχάνω:
    inherit: τυγχάνω
    prefix: σύν
ὑπερεντυγχάνω:
    inherit: τυγχάνω
    prefix: ὑπέρ+ἐν

ὑγιαίνω:
    P: ὑγιαιν
ἐνυπνιάζομαι:  # ἐν+ὑπνιάζομαι
    P: ἐνυπνιαζ
    FP: ἐνυπνιασθησ

ὑπωπιάζω:
    P: ὑπωπιαζ

φαίνω:
    P: φαιν
    F: φαν#
    FP: φανησ
    AN: φα!/φαν
    AP: ἐφανη!
    APN: φανη!
ἀναφαίνω:
    inherit: φαίνω
    prefix: ἀνά
ἐπιφαίνω:
    inherit: φαίνω
    prefix: ἐπί

φέρω:
    P: φερ
    I: ἐφερ
    F: οἰσ
    A: ἠνεγκ
    AN: ἐνεγκ
    AP: ἠνεχθη!
    APN: ἐνεχθη!
    X: ἐνηνοχ
ἀναφέρω:
    inherit: φέρω
    prefix: ἀνά
ἀποφέρω:
    inherit: φέρω
    prefix: ἀπό
διαφέρω:
    inherit: φέρω
    prefix: διά
εἰσφέρω:
    inherit: φέρω
    prefix: εἰς
ἐκφέρω:
    inherit: φέρω
    prefix: ἐκ
ἐπιφέρω:
    inherit: φέρω
    prefix: ἐπί
καταφέρω:
    inherit: φέρω
    prefix: κατά
παραφέρω:
    inherit: φέρω
    prefix: παρά
περιφέρω:
    inherit: φέρω
    prefix: περί
προσφέρω:
    inherit: φέρω
    prefix: πρός
προφέρω:
    inherit: φέρω
    prefix: πρό
συμφέρω:
    inherit: φέρω
    prefix: σύν
ὑποφέρω:
    inherit: φέρω
    prefix: ὑπό

φεύγω:
    P: φευγ
    F: φευξ
    A: ἐφυγ
    AN: φυγ
    X: πεφευγ
διαφεύγω:
    inherit: φεύγω
    prefix: διά
ἐκφεύγω:
    inherit: φεύγω
    prefix: ἐκ
καταφεύγω:
    inherit: φεύγω
    prefix: κατά

φημί:
    P: φα!
    I: ἐφα!
σύμφημι:
    inherit: φημί
    prefix: σύν

φθείρω:
    P: φθειρ
    I: ἐφθειρ
    F: φθερ#
    FP: φθαρησ
    A: ἐφθειρ
    AN: φθειρ
    AP: ἐφθαρη!
    APN: φθαρη!
διαφθείρω:
    inherit: φθείρω
    prefix: διά

φράσσω:
    P: φρασσ
    FP: φραγησ
    A: ἐφραξ
    APN: φραγη!

ἐκφύω:  # ἐκ+φύω
    P: ἐκφυ

χαίρω:
    P: χαιρ
    I: ἐχαιρ
    FP: χαρησ
    AP: ἐχαρη!
    APN: χαρη!
συγχαίρω:
    inherit: χαίρω
    prefix: σύν

χαριτόω:
    A: ἐχαριτωσ

χέω:  # doesn't quite behave like an epsilon contract verb
    P: χε/χυνν
    I: ἐχε/ἐχυνν
    F: χε#
    FP: χυθησ
    A: ἐχε
    AP: ἐχυθη!
    XM: κεχυ
ἐκχέω:
    inherit: χέω
    prefix: ἐκ
καταχέω:
    inherit: χέω
    prefix: κατά
συγχέω:
    inherit: χέω
    prefix: σύν

ψάλλω:
    P: ψαλλ
    F: ψαλ#

ψύχομαι:
    P: ψυχ
    FP: ψυγησ
    A: ἐψυξ
    AN: ψυξ
ἀναψύχω:
    inherit: ψύχομαι
    prefix: ἀνά
ἐκψύχω:
    inherit: ψύχομαι
    prefix: ἐκ
καταψύχω:
    inherit: ψύχομαι
    prefix: κατά

ὠδίνω:
    P: ὠδιν
συνωδίνω:
    inherit: ὠδίνω
    prefix: σύν
